【裁判字號】    90,台非,29
【裁判日期】    900131
【裁判案由】    公共危險
【裁判全文】
最高法院刑事判決                                    九十年度台非字第二九號
    上訴人  最高法院檢察署檢察總長
    被  告  甲○○
右上訴人因被告公共危險案件，對於台灣台中地方法院中華民國八十九年四月十一日
第一審確定判決（八十九年度交易字第一○五號，起訴案號：台灣台中地方法院檢察
署八十九年度偵字第一一○○號），認為部分違法，提起非常上訴，本院判決如左：
    主  文
原判決關於公共危險部分撤銷。
右開撤銷部分免訴。
    理  由
非常上訴理由稱：「按案件曾經判決確定者，應諭知免訴之判決，刑事訴訟法第三百
零二條第一款定有明文。本案原確定判決認被告甲○○於八十八年十月十四日晚上七
時左右，在其工作之廠房內，與綽號『阿愣』之泰國籍男子及陳亮（泰國籍人士ＣＨ
ＡＩＷＬＣＨＡ）等人飲酒，被告飲酒後其吐氣所含酒精成分已達每公升○‧九八毫
克以上，超過每公升○‧二五毫克之標準值甚多，已達不能安全駕駛動力交通工具之
程度，仍於該日晚上十一時五十分許，酒醉並無照騎乘車號ＵＢＢ－七七○號輕型機
車，其後附載阿愣及陳亮二人，沿台中縣豐原市○○路由南往北方向行駛，犯刑法第
一百八十五條之三違法駕駛動力交通工具罪，判處有期徒刑三月確定。惟查同一犯罪
事實，業經同一法院於本案判決前之八十八年十二月二十二日，以八十八年度豐簡字
第六三二號簡易判決判處罰金一萬元確定。以上有台灣台中地方法院檢察署八十八年
度偵字第二一三九四號、八十九年度偵字第一一○○號偵查案卷，台灣台中地方法院
豐原簡易庭八十八年度豐簡字第六三二號、台灣台中地方法院八十九年度交易字第一
○五號審判案卷及卷中所附之起訴書、判決可稽。乃原確定判決法院不查，對於已判
決之案件重復判處罪刑，顯已違反首揭刑事訴訟法之規定。案經確定，合依刑事訴訟
法第四百四十一條、第四百四十三條提起非常上訴，請將該判決違背法令部分撤銷，
另為判決以資救濟」等語。
本院按案件曾經判決確定者，應諭知免訴之判決，刑事訴訟法第三百零二條第一款定
有明文。本件被告甲○○於民國八十八年十月十四日十九時許，飲用酒類，酒後其吐
氣所含酒精成分達每公升○‧九八毫克，已不能安全駕駛動力交通工具，竟仍駕駛車
號ＵＢＢ－七七○號機車，沿台中縣豐原市○○路行駛之事實，業經台灣台中地方法
院檢察署檢察官於八十八年十一月十日聲請簡易判決處刑，並由台灣台中地方法院於
八十八年十二月二十二日以簡易判決判處罰金壹萬元，如易服勞役，以三百元折算壹
日確定，有八十八年度偵字第二一三九四號聲請簡易判決處刑書、八十八年度豐簡字
第六三二號刑事簡易判決附卷可憑。乃台灣台中地方法院檢察署檢察官對於上開已判
決確定之同一事實，復於八十九年二月十六日重行起訴，原審法院未諭知免訴之判決
，竟從實體上為科刑判決，諭知甲○○服用酒類，不能安全駕駛動力交通工具而駕駛
，處有期徒刑三月，有八十九年度偵字第一一○○號起訴書、八十九年度交易字第一
○五號刑事判決附卷可按。揆之上開說明，顯有適用法則不當之違背法令。案經確定
，且不利於被告，非常上訴意旨，執以指摘，洵有理由，應由本院將原判決關於公共
危險部分撤銷，另行判決免訴，以資救濟。
據上論結，應依刑事訴訟法第四百四十七條第一項第一款但書、第三百零二條第一款
，判決如主文。
中      華      民      國     九十     年      一      月    三十一    日
                              最高法院刑事第十二庭
                                  審判長法官  林  增  福
                                        法官  邵  燕  玲
                                        法官  吳  昆  仁
                                        法官  陳  世  雄
                                        法官  惠  光  霞
      右正本證明與原本無異
                                              書  記  官
中      華      民      國     九十     年      二      月      五      日


司法院資訊處製作；財團法人民間司法改革基金會備份。
